# 递延所得税资产的披露问题

提问人：liuzixiao 时间：2023-01-12 17:39:03
如图所示， 1 、请教陈老师，可抵扣暂时性差异有哪些，我理解有往来坏账、固定资产减值、等等税会形成的暂时性差异，但是企业由于没有足够的应纳税所得额，无法确认递延所得税资产，所以把相关的数据填写到这里，我的这种理解是否正确？另外这种披露有什么意义。。不太理解；
2 、如果因为没有足够的应纳税所得额，当期不确认递延所得税资产，那么以后年度可以确认递延所得税了，根据各种坏账、减值的余额一次性确认递延所得税是否合适？
QQ图片20230112173233.png
(46.17 KB, 下载次数: 252)
2023-1-12 17:33 上传

回答人：chenyiwei
1 、可以这样理解：“业由于没有足够的应纳税所得额，无法确认递延所得税资产，所以把相关的数据填写到这里”。这个披露是对符合表内确认条件的递延所得税资产确认和计量的补充，代表未来有可能（目前看来可能性小于50%，但未来不排除有变化）利用的经济资源。
2 、如果因为没有足够的应纳税所得额，当期不确认递延所得税资产，那么以后年度可以确认递延所得税了，根据各种坏账、减值的余额一次性确认递延所得税，属于会计估计变更，相关影响一次性计入情况发生变化当年度的所得税费用。